---
title: "Model_before_20min"
author: "Yu Jisu"
date: '2021 7 19 '
output:
  html_document :
    toc : true
    toc_float : true
---

```{r setup, include=FALSE}
rm(list=ls())

#packages
if(!require(dplyr)) install.packages('dplyr'); require(dplyr)
if(!require(tidyr)) install.packages('tidyr'); require(tidyr)
if(!require(tidyverse)) install.packages('tidyverse'); require(tidyverse)

if(!require(lubridate)) install.packages('lubridate'); require(lubridate)
if(!require(ggplot2)) install.packages('ggplot2'); require(ggplot2)
if(!require(rpart)) install.packages('rpart'); require(rpart)
if(!require(rpart.plot)) install.packages('rpart.plot'); require(rpart.plot)
if(!require(caret)) install.packages('caret'); require(caret)
if(!require(randomForest)) install.packages('randomForest'); require(randomForest)
if(!require(crayon)) install.packages('crayon'); require(crayon)

#directory - R_code
print(dirname(rstudioapi::getActiveDocumentContext()$path))
setwd(dirname(rstudioapi::getActiveDocumentContext()$path))
source("../R_function.R")
```


```{r data , message=FALSE, echo=FALSE }

load(file="D:/4.Cell Plate 운전표준수립/YU_JISU/0.Data/NF3_N3_GuideLine/df2_var.Rdata")
upper <- 2881-20
lower <- 2821-20

# 1시간, 10분 제외 (양극집합관 개별 온도) 
df_1h_20min <- df2 %>%
  filter(t >= lower & t < upper) %>%
  group_by(File_num,Item_No) %>%
  mutate(전류load_1h = my.mode(전류load)) %>% 
  mutate(평균IR_시계열SD_1h = sd(IR_Plates_mean,na.rm=TRUE),최대IR_시계열SD_1h = sd(IR_Plates_max,na.rm=TRUE),
         IR플레이트_군집SD_평균_1h = mean(IR_Plates_sd,na.rm=TRUE), IR플레이트_군집SD_최대_1h = my.max(IR_Plates_sd), 
         평균IR_시계열RANGE_1h = my.range(IR_Plates_mean),최대IR_시계열RANGE_1h = my.range(IR_Plates_max),
         IR플레이트_군집RANGE_평균_1h = mean(IR_Plates_range,na.rm=TRUE), IR플레이트_군집RANGE_최대_1h = my.max(IR_Plates_range), 
         IR_평균_1h = mean(IR_Plates_mean,na.rm=TRUE)) %>%
  mutate(평균PI_시계열SD_1h = sd(PI_Plates_mean,na.rm=TRUE),최대PI_시계열SD_1h = sd(PI_Plates_max,na.rm=TRUE),
         PI플레이트_군집SD_평균_1h = mean(PI_Plates_sd,na.rm=TRUE), PI플레이트_군집SD_최대_1h = my.max(PI_Plates_sd), 
         평균PI_시계열RANGE_1h = my.range(PI_Plates_mean),최대PI_시계열RANGE_1h = my.range(PI_Plates_max),
         PI플레이트_군집RANGE_평균_1h = mean(PI_Plates_range,na.rm=TRUE), PI플레이트_군집RANGE_최대_1h = my.max(PI_Plates_range), 
         PI_평균_1h = mean(PI_Plates_mean,na.rm=TRUE)) %>%
  mutate(Cell액높이_차압식_평균_1h = mean(Cell액높이_차압식,na.rm=TRUE), Cell액높이_차압식_SD_1h = sd(Cell액높이_차압식,na.rm=TRUE), 
         Cell액높이_차압식_RANGE_1h = my.range(Cell액높이_차압식)) %>%
  mutate(압력차이_평균_1h = mean(압력차이,na.rm=TRUE), 압력차이_SD_1h = sd(압력차이,na.rm=TRUE),
         압력차이_RANGE_1h = my.range(압력차이)) %>% 
  mutate(음극_압력_평균_1h = mean(음극_압력,na.rm=TRUE), 음극_압력_SD_1h = sd(음극_압력,na.rm=TRUE),
         음극_압력_RANGE_1h = my.range(음극_압력)) %>%
  mutate(양극_압력_평균_1h = mean(양극_압력,na.rm=TRUE), 양극_압력_SD_1h = sd(양극_압력,na.rm=TRUE),
         양극_압력_RANGE_1h = my.range(양극_압력)) %>%
  mutate(CW_CV_Opening_평균_1h = mean(CW_CV_Opening,na.rm=TRUE), CW_CV_Opening_SD_1h = sd(CW_CV_Opening,na.rm=TRUE),
         CW_CV_Opening_RANGE_1h = my.range(CW_CV_Opening)) %>%
  mutate(STM_CV_Opening_평균_1h = mean(STM_CV_Opening,na.rm=TRUE), STM_CV_Opening_SD_1h = sd(STM_CV_Opening,na.rm=TRUE),
         STM_CV_Opening_RANGE_1h = my.range(STM_CV_Opening)) %>%
  mutate(복도측액_온도_평균_1h = mean(복도측액_온도,na.rm=TRUE), 복도측액_온도_SD_1h = sd(복도측액_온도,na.rm=TRUE),
         복도측액_온도_RANGE_1h = my.range(복도측액_온도)) %>%
  mutate(유틸리티측액_온도_평균_1h = mean(유틸리티측액_온도,na.rm=TRUE), 유틸리티측액_온도_SD_1h = sd(유틸리티측액_온도,na.rm=TRUE),
         유틸리티측액_온도_RANGE_1h = my.range(유틸리티측액_온도)) %>%  
  mutate(양극집합관_온도_171_평균_1h = mean(양극집합관_온도_171,na.rm=TRUE), 양극집합관_온도_171_SD_1h = sd(양극집합관_온도_171,na.rm=TRUE),
         양극집합관_온도_171_RANGE_1h = my.range(양극집합관_온도_171)) %>%
  mutate(양극집합관_온도_172_평균_1h = mean(양극집합관_온도_172,na.rm=TRUE), 양극집합관_온도_172_SD_1h = sd(양극집합관_온도_172,na.rm=TRUE),
         양극집합관_온도_172_RANGE_1h = my.range(양극집합관_온도_172)) %>%
  mutate(양극집합관_온도_173_평균_1h = mean(양극집합관_온도_173,na.rm=TRUE), 양극집합관_온도_173_SD_1h = sd(양극집합관_온도_173,na.rm=TRUE),
         양극집합관_온도_173_RANGE_1h = my.range(양극집합관_온도_173)) %>%
  mutate(양극집합관_온도_평균_1h = mean(양극집합관_온도,na.rm=TRUE), 양극집합관_온도_SD_1h = sd(양극집합관_온도,na.rm=TRUE),
         양극집합관_온도_RANGE_1h = my.range(양극집합관_온도)) %>%
  mutate(음극집합관_온도_평균_1h = mean(음극집합관_온도,na.rm=TRUE), 음극집합관_온도_SD_1h = sd(음극집합관_온도,na.rm=TRUE),
         음극집합관_온도_RANGE_1h = my.range(음극집합관_온도)) %>%
  mutate(전압_평균_1h = mean(전압,na.rm=TRUE), 전압_SD_1h = sd(전압,na.rm=TRUE), 전압_RANGE_1h = my.range(전압)) %>%
  ungroup
df_1h_20min <- df_1h_20min[,c(1:4,38:98)] %>% arrange(File_num,Item_No) %>% distinct()

df_1h_20min[sapply(df_1h_20min,is.infinite)] <- NA
df_1h_20min[sapply(df_1h_20min,is.nan)] <- NA
NArow <- which(is.na(df_1h_20min),arr.ind=TRUE)
df_1h_20min <- df_1h_20min[-NArow[,1],]

df_1h_20min$y <- as.factor(df_1h_20min$y)

```

### Data Importance & Model
```{r rf modeling , message=FALSE, echo=FALSE }
set.seed(0713)

# 전류 load high
load_high <- df_1h_20min %>% filter(전류load_1h >= 9500)
DF <- load_high[,-c(1:3)]
# importance
forest <- randomForest(y~., data=DF)
plot_1h <- varImpPlot(forest)
# 전체 변수
my.control<-rpart.control(xval=10, minsplit=17)
tree <- rpart(y ~ ., data=DF,method="class", control= my.control)
rpart.plot(tree)
# 변수 선택 -전류load, 양극집합관, PI
selDF <- DF[,c(1:2, 20, 45:53)]
my.control<-rpart.control(xval=10, minsplit=20)
tree <- rpart(y ~ ., data=selDF,method="class", control= my.control)
rpart.plot(tree)

```

### 연소알람 울린 횟수

```{r prediction , message=FALSE, echo=FALSE, warning=FALSE }

# validation data 불러오기
load(file="D:/4.Cell Plate 운전표준수립/TEST_GuideLine/Data/N3_Data_1차 연소 6월 검증_R_data/tw_df.Rdata")
#load(file="D:/4.Cell Plate 운전표준수립/TEST_GuideLine/Data/N3_Data_1차 연소 6월 검증_R_data/raw_df.Rdata")

#연소 data 불러오기
N3_Explosion_df <- read.csv(file = "D:/4.Cell Plate 운전표준수립/TEST_GuideLine/Data/N-3 4~6월 연소 현황 정리.csv") %>% 
  select(Item_No, 연소발생일)
N3_Explosion_df$연소발생일 <- as.POSIXct(N3_Explosion_df$연소발생일, origin="1899-12-30", tz="GMT")

#전류 load 9500 이상 가이드라인 예측값
load_high <- tw_df[tw_df$전류load_1h>=9500,]

# tree 예측값
load_high$pred_y <- predict(tree, newdata = load_high, type="class" )
table(load_high$pred_y) # 262회 연소 예측 알람

#연소로 예측한 시점
pred_y1 <- load_high[load_high$pred_y==1,] %>% arrange(File_num,Time_group)

#시간 포맷
pred_y1$start_time <- as.POSIXct(pred_y1$start_time, origin="1899-12-30", tz="GMT")
pred_y1$end_time <- as.POSIXct(pred_y1$end_time, origin="1899-12-30", tz="GMT")
test_df$Time <- as.POSIXct(test_df$Time, origin="1899-12-30", tz="GMT")


#Cell별로 그래프 확인할 구간 설정
date_df <- pred_y1 %>% 
  group_by(Item_No) %>%
  mutate(date1 = ymd_hms(min(start_time)-hours(12)),
         date2 = ymd_hms(max(end_time)+hours(12))) %>%
  select(File_num, Item_No, date1, date2) %>%
  distinct()

#raw data에 필요한 변수와 확인구간 합치기
raw_date_df <- test_df %>%
  inner_join(date_df, by=c("File_num","Item_No")) %>%
  filter(date1 < Time & date2 > Time ) %>%
  select(File_num, Item_No, Time, 전류load, 
         양극집합관_온도_171, 양극집합관_온도_172,  양극집합관_온도_173 ,
         PI_Plates_mean,
         date1, date2)


#반복 연소예측을 1회로 cnt (3시간 간격)
tmp <- pred_y1[!is.na(pred_y1$File_num),c(1:5,17)] %>% arrange(File_num,Time_group)
tmp$pred_y_group <- ifelse(tmp$Item_No != lag(tmp$Item_No), 1, 
                          ifelse( tmp$Time_group-lag(tmp$Time_group) < 3*6,0,1))
tmp$pred_y_group[is.na(tmp$pred_y_group)] <- 1
pred_y1_group <- tmp %>% filter(pred_y_group==1) 
pred_y1_group <- pred_y1_group  %>% filter(Item_No %in% unique(raw_date_df$Item_No))

#예측이 실제 연소인 경우
pred_y1_TT <- pred_y1_group %>% left_join(N3_Explosion_df , by=c("Item_No") )
pred_y1_TT$TT <- ifelse(difftime(pred_y1_TT$연소발생일, pred_y1_TT$end_time, units="hours") < 3 &
                          difftime(pred_y1_TT$연소발생일, pred_y1_TT$end_time, units="hours")> -1/2, 1,0)
pred_y1_TT <- pred_y1_TT %>% filter(TT==1)

```

```{r explosion , message=FALSE, echo=FALSE, warning=FALSE }
# 6~7월 연소발생일
N3_67 <- N3_Explosion_df %>% filter(month(연소발생일)==6 | month(연소발생일)==7) %>%
  mutate(date1 = ymd_hms(연소발생일) - hours(6), date2 = ymd_hms(연소발생일) + hours(2))

raw_Exp_df <- test_df %>% 
  select(File_num, Item_No, Time, 전류load, 
         양극집합관_온도_171, 양극집합관_온도_172,  양극집합관_온도_173) %>% 
  inner_join(N3_67, by = c("Item_No"))


```

### 모델 성능

```{r confusion matrix  , message=FALSE, echo=FALSE, warning=FALSE }

#반복 연소예측을 1회로 cnt (3시간 간격)
tmp <- pred_y1[!is.na(pred_y1$File_num),c(1:5,17)] %>% arrange(File_num,Time_group)
tmp$pred_y_group <- ifelse(tmp$Item_No != lag(tmp$Item_No), 1, 
                          ifelse( tmp$Time_group-lag(tmp$Time_group) < 3*6,0,1))
tmp$pred_y_group[is.na(tmp$pred_y_group)] <- 1
pred_y1_group <- tmp %>% filter(pred_y_group==1) 
pred_y1_group <- pred_y1_group  %>% filter(Item_No %in% unique(raw_date_df$Item_No))

#예측이 실제 연소인 경우
pred_y1_TT <- pred_y1_group %>% left_join(N3_Explosion_df , by=c("Item_No") )
pred_y1_TT$TT <- ifelse(difftime(pred_y1_TT$연소발생일, pred_y1_TT$end_time, units="hours") < 3 &
                          difftime(pred_y1_TT$연소발생일, pred_y1_TT$end_time, units="hours")> -1/2, 1,0)
pred_y1_TT <- pred_y1_TT %>% filter(TT==1)



cnt_prediction <- nrow(pred_y1_group)
cnt_explosion <- length(unique(raw_Exp_df$연소발생일))
cnt_TT <-  nrow(pred_y1_TT)

cat("연소 예측 알람 횟수 : ", cnt_prediction, "\n")
cat("연소 횟수 : " , cnt_explosion, "\n")
cat("실제 연소를 예측한 횟수 : ",cnt_TT, "\n")
cat("Precision : ", round(cnt_TT/cnt_prediction*100,2), "%\n")
cat("Recall : ", round(cnt_TT/cnt_explosion*100,2), "%\n")

```




### 연소 14건 시계열차트
```{r plot , message=FALSE, echo=FALSE, warning=FALSE }

cat("연소 전 6시간 ~ ", "\n")
cat(crayon::red("red : 연소 \n"))
cat(crayon::blue("blue : 예측 \n"))
cat(crayon::black("black : 최초 예측 \n"))

Exp_date <- unique(raw_Exp_df$연소발생일)
for(i in Exp_date){
  tmp_df <- raw_Exp_df %>% filter(연소발생일==i) %>% filter(Time >= date1 & Time <= date2)
  Explosion_Cell <- unique(tmp_df$Item_No)
  Num <- which(Exp_date==i)

  p <- ggplot(tmp_df, aes(x=Time, y=전류load)) +
    coord_cartesian(ylim = c(0, max(tmp_df$전류load))) + geom_line() + theme_bw() +
    geom_vline(data = pred_y1 %>% filter(Item_No==Explosion_Cell), aes(xintercept=end_time), color="blue")+
    geom_vline(data = pred_y1_group %>% filter(Item_No==Explosion_Cell), aes(xintercept=end_time), color="black", size=2) +
    geom_vline(data = tmp_df , aes(xintercept=연소발생일), color="red") +
    ggtitle(paste0(Num,". ",Explosion_Cell," 셀의 전류 load ",tmp_df$연소발생일[1]))

  a <- ggplot(tmp_df, aes(x=Time, y=양극집합관_온도_171)) + # geom_line(color="blue") + 
    geom_line(aes(x=Time, y=양극집합관_온도_172)) + # geom_line(color="green") +
    geom_line(aes(x=Time, y=양극집합관_온도_173)) + # geom_line(color="red") +
    coord_cartesian(ylim = c(25,55)) + geom_line() + theme_bw() +
    geom_vline(data = pred_y1 %>% filter(Item_No==Explosion_Cell), aes(xintercept=end_time), color="blue") + 
    geom_vline(data = pred_y1_group %>% filter(Item_No==Explosion_Cell), aes(xintercept=end_time), color="black", size=2) +
    geom_vline(data = tmp_df , aes(xintercept=연소발생일), color="red") +
    ggtitle(paste0(Num,". ",Explosion_Cell," 셀의 양극집합관 온도 ",tmp_df$연소발생일[1]))

  print(p)
  print(a)

}

```

### 연소 예측 시계열 차트 (전류)

```{r plot Predict2, message=FALSE, echo=FALSE, warning=FALSE }

cell_name <- unique(raw_date_df$Item_No)

for (i in cell_name){
  tmp_df <- raw_date_df %>% filter(Item_No==i)
  p <- ggplot(tmp_df, aes(x=Time, y=전류load)) +
    coord_cartesian(ylim = c(0, max(tmp_df$전류load))) + geom_line() + theme_bw() +
    geom_vline(data = pred_y1 %>% filter(Item_No==i), aes(xintercept=end_time), color="blue") +
    geom_vline(data = pred_y1_group %>% filter(Item_No==i), aes(xintercept=end_time), color="black", size=2) +
    geom_vline(data = N3_Explosion_df, aes(xintercept=연소발생일), color="yellow") +
    geom_vline(data = N3_Explosion_df %>% filter(Item_No==i) , aes(xintercept=연소발생일), color="red") +
    ggtitle(paste0(i," 셀의 전류 load ")) 
  print(p)

}

```

### 연소 예측 시계열 차트 (양극집합관 온도)

```{r plot Predict, message=FALSE, echo=FALSE, warning=FALSE }

cell_name <- unique(raw_date_df$Item_No)
for (i in cell_name){
  tmp_df <- raw_date_df %>% filter(Item_No==i)
  a <- ggplot(tmp_df, aes(x=Time, y=양극집합관_온도_171)) + # geom_line(color="blue") +
    geom_line(aes(x=Time, y=양극집합관_온도_172)) + # geom_line(color="green") +
    geom_line(aes(x=Time, y=양극집합관_온도_173)) + # geom_line(color="red") +
    coord_cartesian(ylim = c(25,55)) + geom_line() + theme_bw() +
    geom_vline(data = pred_y1 %>% filter(Item_No==i), aes(xintercept=end_time), color="blue") +
    geom_vline(data = pred_y1_group %>% filter(Item_No==i), aes(xintercept=end_time), color="black", size=2) +
    geom_vline(data = N3_Explosion_df, aes(xintercept=연소발생일), color="grey") +
    geom_vline(data = N3_Explosion_df %>% filter(Item_No==i) , aes(xintercept=연소발생일), color="red") +
    ggtitle(paste0(i," 셀의 양극집합관 온도 "))

  print(a)

}

